臺灣臺東地方法院刑事裁定
111年度撤緩字第12號
聲  請  人  臺灣臺東地方檢察署檢察官
受  刑  人  林章元



上列聲請人因受刑人公共危險等案件（臺灣彰化地方法院109年
度原交簡字第40號），聲請撤銷緩刑之宣告（111年度執聲字第5
2號），本院裁定如下：
    主  文
林章元於臺灣彰化地方法院一○九年度原交簡字第四○號刑事判決
關於駕駛動力交通工具而吐氣所含酒精濃度達每公升零點二五毫
克以上之罪所受之緩刑宣告撤銷。
其餘聲請駁回。
    理  由
一、聲請意旨略以：受刑人林章元前於民國109年間因犯不能安
    全駕駛及肇事逃逸等案件，經臺灣彰化地方法院（下稱彰化
    地院）以109年度原交簡字第40號判決各判處有期徒刑3月及
    1年，並均宣告緩刑2年確定在案。惟受刑人於緩刑期內即11
    0年間再犯不能安全駕駛案件，經臺灣臺中地方法院（下稱
    臺中地院）以110年度中原交簡字第118號判決判處有期徒刑
    4月確定，且犯罪情節雷同已足認前揭緩刑宣告難收其預期
    效果，已合於刑法第75條之1第1項第2款所定撤銷緩刑宣告
    之原因，爰依刑事訴訟法第476條規定，聲請撤銷其緩刑宣
    告等語。
二、按受緩刑之宣告，於緩刑期內因故意犯他罪，而在緩刑期內
    受6月以下有期徒刑、拘役或罰金之宣告確定，足認原宣告
    之緩刑難收其預期效果，而有執行刑罰之必要者，得撤銷其
    宣告。又緩刑之宣告應撤銷者，由受刑人所在地或其最後住
    所地之地方法院檢察官聲請該法院裁定之。刑法第75條之1
    第1項第2款、刑事訴訟法第476條分別定有明文。另衡諸刑
    法第75條之1第1項第2款規定之立法意旨，乃為使法官依被
    告再犯情節，本於合目的性之裁量，妥適審酌被告所犯前後
    數罪間，關於法益侵害之性質、再犯之原因、違反法規範之
    情節是否重大、被告主觀犯意所顯現之惡性及其反社會性等
    情，是否已使前案原為促使惡性輕微之被告或偶發犯、初犯
    改過自新而宣告之緩刑，已難收其預期之效果，而確有執行
    刑罰之必要，此與刑法第75條第1項所定2款要件有一具備，
    即毋庸再行審酌其他情狀，應逕予撤銷緩刑之情形，尚有不
    同。
三、經查：
(一)本件受刑人前於109年間因不能安全駕駛及肇事逃逸等案件
    ，經彰化地院以109年度原交簡字第40號判決各處有期徒刑3
    月及1年，均緩刑2年，並應向公庫支付新臺幣6萬元確定，
    受刑人於110年3月3日履行上開緩刑條件完畢（下稱前案）
    ；嗣受刑人於緩刑期內即110年間再因不能安全駕駛案件，
    經臺中地院以110年度中原交簡字第118號判決判處有期徒刑
    4月確定等情（下稱後案），有上開2案之判決書及臺灣高等
    法院被告前案紀錄表1份在卷可憑。是受刑人於受前案緩刑
    宣告後，竟於上開緩刑期內又因故意犯他罪，而在緩刑期內
    受6月以下有期徒刑之宣告確定，已合於刑法第75條之1第1
    項第2款得撤銷緩刑宣告之要件；又本件聲請人係於111年3
    月17日向本院提出撤銷緩刑宣告之聲請，有臺灣臺東地方檢
    察署111年3月17日東檢熙丙111執聲52字第1119003620號函
    上之本院收文章戳可憑，是聲請人係在後案判決確定（即11
    1年1月21日）後6個月內提出本件聲請，核與刑法第75條之1
    第2項之規定相符合；至於受刑人居所地雖在彰化縣花壇鄉
    ，然據被告於本院調查程序供稱：我只是為了工作要住在花
    壇，將來退休就會回到臺東戶籍地長住，目前有事才會回到
    臺東戶籍地，每月返回臺東執行前案之保護管束等語明確（
    本院卷第20至21頁），足認受刑人最後住所地係在本院管轄
    區域內，此部分事實，堪先認定。　　
(二)本院審酌受刑人前案之不能安全駕駛動力交通工具罪部分，
    經彰化地院判處有期徒刑3月，緩刑2年確定，卻未能記取該
    次教訓，於緩刑期間再度飲用酒類後駕駛車輛行駛於道路，
    而再犯不能安全駕駛動力交通工具罪，顯見受刑人並未因前
    案判決而有所省悟及警惕，足認前案判決就此部分宣告之緩
    刑已難收其預期效果，而有執行刑罰之必要，本院認聲請人
    聲請撤銷受刑人於彰化地院109年度原交簡字第40號關於不
    能安全駕駛動力交通工具罪之緩刑宣告，核與刑法第75條之
    1第1項第2款規定相符，爰依法撤銷受刑人前案不能安全駕
    駛動力交通工具罪部分之緩刑宣告。
(三)另受刑人前案之肇事逃逸罪部分，經彰化地院判處有期徒刑
    1年，緩刑2年確定，聲請人雖以受刑人所犯之前、後案犯罪
    情節雷同為由聲請撤銷上開緩刑宣告，然不能安全駕駛動力
    交工通具罪及肇事逃逸罪雖均規定於刑法之公共危險罪章，
    其中肇事逃逸罪之立法目的寓有加強對因車禍案件被害人之
    救護，減少被害人之死傷，促使駕駛人於肇事後，能對被害
    人即時救護，避免被害人損害擴大之意旨，而不能安全駕駛
    動力交通工具罪係為維護交通安全，避免駕駛人因服用毒品
    、麻醉藥品、酒類或其他相類之物後產生意識不清之狀態而
    失去安全駕駛能力，故以刑罰抑止此類行為以保障多數用路
    人之安全。前開二罪所保護之法益雖均係社會公共安全法益
    ，惟該二罪之立法目的顯然不同，罪質亦互殊。受刑人所犯
    之後案係不能安全駕駛動力交通工具罪，並無肇事逃逸之行
    為，尚難僅以受刑人故意再犯後案之不能安全駕駛動力交通
    工具犯行，即認有非予撤銷前案中關於肇事逃逸罪部分之緩
    刑宣告，而再執行刑罰，否則難收其預期效果之情狀。從而
    ，聲請人聲請撤銷前案中肇事逃逸罪部分之緩刑宣告，為無
    理由，應予駁回。
四、依刑事訴訟法第476條、第220條，刑法第75條之1第1項第2
    款，裁定如主文。　　
中　　華　　民　　國　　111 　年　　4 　　月　　29　　日
                  刑事第二庭  法　官  姚亞儒
以上正本證明與原本無異。
如不服本裁定，應於裁定送達後5日內向本院提出抗告狀（須附
繕本）。
「切勿逕送上級法院」　　　　　　　　　
                              書記官  楊姿敏
中　　華　　民　　國　　111 　年　　4 　　月　　29　　日